# 出口收入的会计确认时间和确认方法

提问人：kathleen156 时间：2016-06-20 13:02:45
陈版及各位老师，最近在做一家IPO，企业大部分为外销（主要是海运），对于出口到保税区部分的收入确认时点也有点疑问：
例如：2016.5.25发运至保税区并报关， 6 月 3 日开船，那么会计上确认收入的时点应该以哪个为准？
（ 1 ）如果按照报关日期确认收入的话，会不会存在提前报关的情况？ （ 2 ）如果报关与提运单日期时间差异较长，金额较大的话，采用报关日期确认收入时点，那么风险较大； （ 3 ）假如按提运单确认收入的话，存在的问题就是提单收集不及时，同样也会产生收入确认不及时的问题。另外企业与海关出口收入统计数据存在差异。
之前有一家IPO申报的话，最终是采用报关出口日期确认的，但是这家外销占比较大，且出口至保税区和别的出口形势是否有区别？

回答人：chenyiwei
如果是FOB，则因为保税区是“国境之内、关境之外”的海关特殊监管区域，因此报关到保税区并没有真正出口，还是应当以获得船方签发的提单作为风险和报酬转移的主要标志。

提问人：ivancheng 时间：2016-06-20 15:27:19
@chenyiwei 对该问题有几点疑问： 1 、文中表述“ 2010年新修订的《国际贸易术语解释通则》把CIF、FOB及CFR的合同项下风险转移点从“越过船舷”修改为“装上船”，这项修改更准确地反映了现代商业现实，避免了以往风险围绕船舷这条虚拟垂线来回摇摆而发生的货物纠纷或损失。” 而在《瑞华研究汇编（ 2010 、 2011 、 2012 、 2013 、 2014 ）-索引版-根据 2014 年新修订准则修改》中的问题2-1-14（海运方式出口不同价款条件下或不同收款方式下出口收入的确认时点）里的结论是：根据国际贸易术语解释通则的解释：采用FOB、CFR和CIF三种贸易术语成交时，货物在装运港越过船舷以后，风险即告转移。 请问汇编中的结论是否应该修改，还是文中的表述有问题？
2 、问题2-1-14（海运方式出口不同价款条件下或不同收款方式下出口收入的确认时点）中第一个问题是：实务中，需通过海运的出口销售，货物所有权的风险报酬转移是按照国际贸易的惯例（FOB¥CIF¥CFR等）作为判断依据，还是参照购销双方具体的协议约定，若两者存在冲突应以哪个作为依据？ 而结论是：根据国际贸易术语解释通则的解释：采用FOB、CFR和CIF三种贸易术语成交时，货物在装运港越过船舷以后，风险即告转移。收入确认时点的判断是基于标的货物所有权上主要风险和报酬转移，并且其他收入确认条件得以满足的时点。FOB、CIF、CFR三种价格术语下的风险转移时点是相同的，所以采用CIF还是FOB定价对风险转移时点的判断不产生影响。 那么是否意味着针对采用FOB、CFR和CIF三种贸易术语成交时，不论购销协议中如何约定，风险报酬还是以货物在装运港越过船舷（或装船）以后作为转移时点？
3 、监管机构对于出口销售的收入确认时点似乎更谨慎，您怎么看这个问题？
今天查询资料，在财政部驻浙江财政监察专员办事处的网站上查询到一个调查研究
企业出口收入确认时点浅议 我办在对某公司会计信息质量检查中，发现其出口收入确认时点存在与《企业会计准则》规定不符的现象。经了解，类似情况在出口型企业中广泛存在，应在今后的检查中予以关注。一、出口销售合同对货物风险报酬转移的约定及会计实务处理该公司产品出口主要销售给两家客户。在与两家客户签订的出口合同中，关于“货物风险报酬转移”的约定分别为：一是“当货物被运送给买方后，直到对货物作出一个合理的检查和检验确定货物符合合同规定的标准后，买方才视为接受货物”，即根据该客户订单，该公司将货物运送至该客户指定港口且由收货人进行检验合格后才确认风险报酬转移。二是“交付将使用《国际贸易术语解释通则 2000 》中所指的‘在卖方指定的目的地将货物交给卖方’方式，且由买方发出清点指令并提货后才将风险从卖方转移至买方”，即该公司只有在对方提货后才将风险报酬转移。在会计核算中，该公司根据产品出口报关单确认收入，即在我国海关报关完成后确认收入。二、出口确认时点问题及原因分析根据《企业会计准则第 14 号——收入》第四条：“销售商品收入同时满足下列条件的，才能予以确认：（一）企业已将商品所有权上的主要风险和报酬转移给购货方”的规定，该公司应在购货方出具产品检验合格证明或提货后才能确认收入的实现。公司在出口报关时点确认收入的核算方法，已属提前确认收入。我们认为出现提前确认收入的原因主要有：
一，由于税务机关要求在报关出口后以报关金额认定销售并缴纳税收，为保持与税收会计一致，出口企业往往采取了在报关时确认收入的会计核算方式；二，我国出口企业在国际贸易中总体上处于弱势地位，贸易对手为了降低自身风险将货运乃至积压存货的风险向上游供货商转嫁，导致了货物在发货后依然难以依据《企业会计准则》确认收入。上述两点原因决定了一定时期内我国很大一部分出口企业还将面临会计收入确认与税收收入确认的“两难处境”，也意味着出口企业收入确认不规范的可能性将长期存在。三、应对建议作为会计行政监督机关，我们在今后的检查中应重点关注出口企业签订的销售合同相关条款、销售产品风险转移的相关证据及企业对收入确认的会计处理原则，以督促相关企业严格会计核算、提高会计信息质量。地址详见http://www.mof.gov.cn/mofhome/zh ... 0120629_663341.html

回答人：chenyiwei
感谢提醒，将核实修改。

回答人：chenyiwei
建议审阅相关合同并咨询律师，确定合同中另行约定的交货条款与所引用的通用国际贸易术语发生矛盾时应以何为准，据此确定货物的毁损灭失风险转移给买方的时点。

提问人：脚踏实地的小审 时间：2016-08-16 11:17:18
请教各位，如果出口的是软件产品，如何认定收入确认时点呢？ 现在有一客户，出口软件产品，在事务上是公司将激活码通过邮件发给客户，客户确定可以使用就向公司付款。公司一般也会在当月向海关报关出口，但有些情况下可能会出现延迟报关的情况。我个人认为，在客户收到激活码、认为软件可以正常使用，并且能够基本确认可以收回款项的情况下就能确认收入，在这个业务里面，报关只是形式，不影响产品的风险及报酬的转移，是否报关不影响收入的确认。请陈版@chenyiwei 及各位大神指教，谢谢！

回答人：chenyiwei
基本赞同你的理解。报关与否不是确认收入的关键要件。